臺灣高等法院刑事裁定
110年度聲字第314號
聲  請  人  臺灣高等檢察署檢察官
受  刑  人  黃志明



上列聲請人因受刑人數罪併罰有二裁判以上，聲請定其應執行之
刑（聲請案號：臺灣高等檢察署110年度執聲字第86號），本院
裁定如下：
    主  文
黃志明犯如附表所示各罪所處之刑，就有期徒刑部分，應執行有
期徒刑捌年拾月。
    理  由
一、聲請意旨略以：受刑人黃志明因違反毒品危害防制條例等數
    罪，先後經判決確定如附表，應依刑法第53條、第51條第5
    款規定，定其應執行之刑，爰依刑事訴訟法第477條第1項規
    定聲請裁定等語。
二、裁判確定前犯數罪者，併合處罰之；數罪併罰，有二裁判以
    上者，依刑法第51條之規定，定其應執行之刑，刑法第50條
    第1項前段、第53條分別定有明文。又數罪併罰之數刑罰有
    部分縱已執行完畢，於嗣後與他罪合併定執行刑，乃由檢察
    官換發執行指揮書執行應執行刑時，其前已執行之有期徒刑
    部分，應予扣除而已，此種情形仍符合數罪併罰要件（最高
    法院104年度台抗字第907號裁定意旨參照）。
三、經查，受刑人因犯如附表所示之罪，先後經如附表所示法院
    判處如附表所示之刑，均經分別確定在案，有各該案號判決
    書附卷可憑。而受刑人所犯如附表編號1至2所示之罪為得易
    科罰金之罪，如附表編號3至6所示之罪為不得易科罰金之罪
    ，有刑法第50條第1項但書第1款規定之情形。茲檢察官依受
    刑人請求（見本院卷第11頁），以本院為最後事實審法院，
    聲請定其應執行之刑，本院認聲請為正當，並審酌受刑人所
    犯如附表編號1至3所示之罪所處之刑，曾經臺灣桃園地方法
    院以106年度聲字第3959號裁定其應執行之刑為有期徒刑1年
    1月確定；附表編號3至6所示之罪所處有期徒刑部分，曾經
    臺灣桃園地方法院以107年度訴字第344號判決定其應執行之
    刑為有期徒刑8年，再經本院及最高法院分別以108年度上訴
    字第4120號、109年度台上字第3383號判決上訴駁回而確定
    ；兼衡受刑人犯罪之態樣分別為施用第二級毒品罪（2罪）
    、持有第二級毒品純質淨重20公克以上罪（1罪）、剝奪他
    人行動自由罪（1罪）、非法持有可發射子彈具殺傷力之槍
    枝罪（1罪）、非法出借可發射子彈具殺傷力之槍枝罪（1罪
    ），以及所犯數罪整體之非難評價，定其應執行之刑。至如
    附表編號5至6所示之罪併科罰金部分，業經臺灣桃園地方法
    院以107年度訴字第344號判決定其應執行併科罰金新臺幣（
    下同）5萬元，如易服勞役，以1,000元折算1日，再經本院
    及最高法院分別以108年度上訴字第4120號、109年度台上字
    第3383號判決上訴駁回而確定，無庸再定執行刑，附此敘明
    。
據上論斷，應依刑事訴訟法第477條，刑法第50條第2項、第53條
、第51條第5款，裁定如主文。
中　　華　　民　　國　　110 　年　　1 　　月　　27　　日
                  刑事第三庭    審判長法　官  張惠立
                                      法　官  廖怡貞
                                      法　官  張江澤
以上正本證明與原本無異。
如不服本裁定，應於收受送達後五日內向本院提出抗告狀。
                                      書記官  林明慧
中　　華　　民　　國　　110 　年　　1 　　月　　28　　日

附表：
  編      號          1         2        3   罪      名  施用第二級毒品罪 施用第二級毒品罪 持有第二級毒品純質淨重20公克以上罪   宣  告  刑     有期徒刑4月    有期徒刑4月    有期徒刑8月   犯 罪 日 期      104.05.20     105.08.21 105.09.08至106.09.16   偵查機關案號   桃園地檢104年度毒偵字第5454號、105年度毒偵字第5499號 桃園地檢104年度毒偵字第5454號、105年度毒偵字第5499號 桃園地檢105年度毒偵字第5278號、105年度偵字第28023號 最後事實  審 法    院     桃園地院     桃園地院     桃園地院  案    號  105年度審易字第506號、第2667號 105年度審易字第506號、第2667號 106年度訴字第204號  判  決日    期    105.12.19     105.12.19     106.08.15  確  定判  決 法    院     桃園地院     桃園地院      桃園地院  案    號  105年度審易字第506號、第2667號 105年度審易字第506號、第2667號 106年度訴字第204號  判決確定日    期    106.01.16     106.01.16     106.09.21   備           註  編號1至3經定其應執行刑有期徒刑1年1月（已執行）。   

       4         5        6 剝奪他人行動自由罪 非法持有可發射子彈具殺傷力之槍枝罪 非法出借可發射子彈具殺傷力之槍枝罪   有期徒刑8月 有期徒刑3年4月， 併科罰金新臺幣3 萬元 有期徒刑5年6月， 併科罰金新臺幣3 萬元    105.04.22 105年年初至106.01.09    106.01.02 桃園地檢106年度偵字第8109號、第18941號、106年度偵緝字第2344號 桃園地檢106年度偵字第8109號、第18941號、106年度偵緝字第2344號 桃園地檢106年度偵字第8109號、第18941號、106年度偵緝字第2344號     桃園地院       本院       本院 107年度訴字第344號 108年度上訴字第4120號 108年度上訴字第4120號    108.08.22     109.03.25     109.03.25      桃園地院     最高法院     最高法院 107年度訴字第344號 109年度台上字第3383號 109年度台上字第3383號    109.03.04     109.07.22     109.07.22  編號4至6經定其應執行刑有期徒刑8年，併科罰金新臺幣5萬元。